臺灣桃園地方法院刑事交通事件裁定　 94年度交聲字第116號
原處分機關　交通部公路總局新竹區監理所中壢監理站
異　議　人
即受處分人　安興通運股份有限公司
法定代理人　邱近境　同上
代　理　人　黃招斌　45歲民.
上列受處分人因違反道路交通管理處罰條例案件，不服原處分機
關交通部公路總局新竹區監理所中壢監理站94年3 月3 日壢監裁
字第裁53－D00000000號處分，聲明異議，本院裁定如下：
    主  文
異議駁回。
    理  由
一、原舉發及處分意旨略以：異議人即受處分人安興通運股份有
    限公司（下稱安興公司）所有之車牌號碼5P-80 號營業半拖
    車，於民國93年10月14日5 時29分許，行經桃園縣楊梅鎮○
    ○○○○路口，在有燈光號誌管制之交岔路口闖紅燈，而經
    原舉發機關即桃園縣政府警察局交通隊以科學儀器雷達測速
    照相機拍攝採證後逕行舉發。原處分機關交通部公路總局新
    竹區監理所中壢監理站因依道路交通管理處罰條例第53條規
    定，裁處受處分人罰鍰新臺幣（下同）3,600 元。
二、異議意旨略以：本件於上述時地遭舉發闖越紅燈之車牌號碼
    碼5P-80 號營業半拖車雖確為異議人安興公司所有，惟半拖
    車車體並無動力，需由曳引車連結拖曳始得行動，是違規闖
    紅燈之行為人應是曳引車，自應以曳引車為裁罰對象。又按
    舉發照片所示，半拖車車輪很清楚尚未越線，可見半拖車並
    未違規；再者，半拖車、曳引車係屬分別獨立之車種，各自
    登領車號使用，且並無固定由哪一部曳引車拖曳，異議人不
    能依法提報駕駛人。是故，依刑事訴訟法第154 條規定，舉
    發機關既無法舉證證明本件違規之曳引車車號及駕駛，即難
    認定異議人確有前揭違規事實。原處分機關逕以本件違規之
    半拖車為異議人所有，即遽爾認定異議人為違規駕駛人，而
    裁處罰鍰，顯然有誤。為此請准予撤銷原處分，另為適法處
    分云云。
三、經查：
  (一)按「汽車駕駛人，行經有燈光號誌管制之交岔路口闖紅燈者
    ，處新臺幣1,800 元以上5,400 元以下罰鍰」；「汽車駕駛
    人之行為有下列情形之一，當場不能或不宜攔截製單舉發者
    ，得對汽車所有人逕行舉發處罰：一、闖紅燈或平交道‧‧
    ‧六、其他違規行為經以科學儀器取得證據者」、「逕行舉
    發違反道路交通管理事件，經汽車所有人依通知單之應到案
    日期前到案，並告知違規駕駛人姓名、規駕駛人到案依法處
    理；逾應到案日期，處罰機關應依本條例第85條第3 項規定
    處罰該汽車所有人」，道路交通管理處罰條例第53條、第7
    條之2 第1 項第6 款、違反道路交通管理事件統一裁罰基準
    及處理細則第24條分別訂有明文。
  (二)本件異議人安興公司所有之車牌號碼5P-80 號營業半拖車，
    於93年10月14日5 時29分許，行經桃園縣楊梅鎮○○○○○
    路口，在有燈光號誌管制之交岔路口闖紅燈，而經原舉發機
    關即桃園縣政府警察局交通隊以科學儀器雷達測速照相機拍
    攝採證後逕行舉發之事實，有原處分機關交通部公路總局新
    竹區監理所中壢監理站94年4 月6 日竹監壢字第0940006624
    號函暨所附交通部公路總局新竹區監理所中壢監理站函、桃
    園縣政府警察局函、交通部公路總局新竹區監理所中壢監理
    站交通違規案件陳述單、桃園縣政府警察局桃警交字第D000
    0000 0號舉發違反道路交通管理事件通知單、回執聯及逕行
    舉發照片附卷可稽。
  (三)雖異議人以前揭情詞置辯，並提出另案之舉發違規通知單為
    證，然查，本件違規半拖車縱然與牽曳之曳引車有個別車號
    ，可能分屬不同人所有，然違規當時半拖車既係由曳引車拖
    曳上路，行駛時無從分離，則在相關之交通違規事件時，半
    拖車與曳引車自應視為一體。又觀諸卷附取締違規照片明顯
    可看出本件車輛有繼續向前行駛之行為甚為明確。是故，本
    件半拖車亦有超速行駛之事實，應可認定，異議人遽以半拖
    車本身並無動力，不可能闖越紅燈，且按舉發照片所示，半
    拖車並未越線違規云云，難認可採信。另查營業半拖車價值
    不菲，若非異議人所有之曳引車自行曳引行駛，而係出租或
    借予他人所有曳引車裝載貨物曳引，異議人自應有紀錄出租
    或出借情形，俾保自身之權益，抑且，本件原舉發機關所製
    發之桃警交相字第D00000000 號舉發違反道路交通管理事件
    通知單，其上明確記載本件違規時間為：「93年10月14日5
    時29分」，地點：「楊梅鎮○○○○○路口」等情，則異議
    人實不難憑此覓得該時曳引其半拖車之曳引車，尋得該曳引
    車駕駛人以提供原處分機關為適當之處置。而異議人竟僅向
    原處分機關提出申訴，並未告知本件違規曳引車之車號或駕
    駛人之年籍等資料，以憑裁處，此有前開舉發違規通知單及
    異議人陳述單附卷可考。依上說明，原處分機關以異議人為
    裁罰對象，亦無不合。異議人徒以半拖車無固定由哪一部曳
    引車拖曳，故不能依法提報駕駛人云云，委無足取。至異議
    人所提出另案之舉發違規通知單既與本案情節不同，實不足
    作為異議人有利之認定。
  (四)綜上所述，本件事證明確，異議人所有車牌號碼5P—80號半
    拖車有前述闖越紅燈之違規行為，已堪認定。故原處分機關
    依前揭道路交通管理處罰條例第53條及第85條第3項等規定
    ，裁處異議人罰鍰新臺幣3,600 元，並無違誤。異議人聲明
    異議為無理由，應予駁回。
據上論斷，應依道路交通案件處理辦法第19條，裁定如主文。
中　　華　　民　　國　　94　　年　　9 　　月　　20　　日
                  臺灣桃園地方法院交通法庭
                       　 法   官  賴淑美
以上正本證明與原本無異。
如不服本裁定應於送達後5日內向本院提出抗告狀。
                         書記官　陳育君
中　　華　　民　　國　　94　　年　　9 　　月　　20　　日
